Møtested: Digitalt (Discord)
Dato: 30. April - 6.Mai
Oppmøte: Alle i gruppen!

Dette gjorde vi på gruppetime:
- Vi hadde møte fem ganger iløpet av denne uken siden siste innlevering var denne uken
- Vi fant tilbakemeldingene for oblig 1, 2 og 3 dagen før innlevering så vi måtte gjøre en del endringer:
    - Oppdatere pom.xml fil med gruppe navn osv.
    - Endre mappe stuktur til å bruke Model, View og Controller.
    - Dokumentere public metoder (vi lagde og en del interfaces for å forbedre kode-kvaliteten).
    - Laget Structure.txt (som viser strukturen av prosjektet) og Klassediagram.
- Vi brukte noen av møtene på å reflektre litt over hvordan vi syntes prosjektet har gått, ting som gikk bra og ting som kunne gjort annerledes etc. (Mer om dette står i oblig4.md filen).
- Vi oppdaterete README.md filen slik at den inneholder opppdatert informasjon, samt skrev ferdig oblig4.md teksten og sørget for at den inneholder alt av nødvendige "tekster/svar" som vi fikk tilbakemelding om at vi manglet: blant annet "brukerhistorier" og "prosjektmetodikk" for å neven noen.

Dette gjør vi neste uke (19):
- Siden vi nå har levert prosjektet så blir de ikke mer jobbing på det, men vi må begynne å klargjøre en presentasjon
- Tenker å ha et eller to møter neste uke for å lage en liten presentasjon å forberede oss til muntlig presentasjon
- Diskutere litt og reflektere litt over hvordan prosjektet har gått
